

# UGO PRADÈRE

DÉVELLOPEUR WEB

#### Profil

Après 10 années de recherche scientifique toutes aussi passionnantes que productives, je me lance un nouveau défi: faire de ma passion pour le codage et le développement web mon métier!

Mes qualités transverse de créativité, d'adaptabilité et d'apprentissage seront mes principaux atouts

## **DÉVELOPPEMENT WEB**

	FRONT END	
HTML		
CSS		
Javascript		
JQuery		
Bootstrap		
	BACK END	
PHP		
Symfony		
MySQL		
RUBY		
Rails		

#### CONTACT



Benedikt Fontana Weg 25 8049 Zurich





Chef de projet web maitrisant les différents aspects de la création web que ce soit dans le développement, le design ou le contenu. Mon parcours atypique amenera un oeil neuf mais perspicace à vos projets et mon expérience du monde scientifique permettra une compréhension profonde des besoins clients des milieux medtech, pharma et chimique.



#### COMPÉTENCES

MANAGÉRIALES: Je tire le meilleur de mes collaborateurs en créant une atmosphère dynamique et volontaire

FORCE DE PROPOSITION: Je défends mes idées, mes projets et sait convaincre un auditoire avec une argumentaire strucuturé

ANALYSE, RÉSOLUTION DE PROBLÈMES: Une analyse précise, structurée (causse, conséquences et effets) et multiangles d'un probléme amène à sa solution.

MONTAGE DE PROJETS: J'organise de façon précise les différentes facettes d'un projet (ressources, planning)

**RÉDACTIONNELLES:** Je prends plaisir dans l'écriture de documents formels que ce soit en français ou en anglais

SCIENTIFIQUE: Je possède un large éventail de connaissances du milieu scientifique et industriel des domaines (bio)chimques et biologiques et pharmaceutiques

**MULTILINGUE:** Je parle l'anglais couramment et possède de bonnes notions de portugais. Notions basiques d'allemand.



### **PERSONNALITÉ**



INGÉNIEUX: J'analyse les problèmes sous différents angles pour trouver la solution optimale

AUDACIEUX: J'aime sortir des terrains battus et explorer de nouveaux horizions

**TENACE:** Je n'abandonne pas avant d'avoir réussi ou du moins tout essayé

INTÈGRE: J'agis toujours selon mes principes et mes valeurs



INDÉCIS: A solution équivalente, j'ai du mal à trancher.

IMPATIENT: L'attente n'est pas mon fort, j'ai du mal avec le manque de ponctualité

SPONTANÉ: Il n'est pas rare que je réagisse de façon trop spontanée

TÊTU: Difficile de me faire changer d'avis si je pense avoir raison



## EXPÉRIENCES PROFESSIONNELLES

CHERCHEUR SÉNIOR @ECOLE POLYTECHNIQUE, ZURICH (SUISSE) Octobre 2011 - Juillet 2016 (sénior depuis 2013)

Responsable d'une plateforme de synthèse d'ARNs nationale; Identifications de molécules régulatrices de la biosynthèse de microARNs dans le cadre du cancer

CHERCHEUR ASSOCIÉ @RFS PHARMA, ATALANTA (USA) Janvier 2010 - Juillet 2011

Synthèse de molécules contre l'hépatite C



#### **EDUCATION**

#### DOCTORAT EN CHIMIE @UNIVERSITÉ D'ORLÉANS

Septembre 2006 - Décembre 2009

Synthèse de molécules contre les infecations virales (SIDA, hépatites, herpès)

MASTER LICENCE DUT DE CHIMIE @UNIVERSITÉ DE POITIERS Septembre 2001 - Mai 2006

Major de promotion